臺灣屏東地方法院民事裁定　
111年度司繼字第157號
聲  請  人  許崇賓律師
上列聲請人因擔任郭金益之遺產管理人，聲請核定報酬，本院裁
定如下：
    主  文
聲請人任被繼承人郭金益遺產管理人之報酬及墊付費用合計為新
臺幣36,000元。
    理  由
一、本件聲請意旨略以：本件前因被繼承人生前積欠台新國際商
    業銀行股份有限公司、凱基商業銀行股份有限公司債務，嗣
    被繼承人於106 年7月29 日死亡，其全體繼承人均已拋棄繼
    承，親屬會議亦未於1 個月內選定遺產管理人，由債權人向
    本院聲請選任被繼承人之遺產管理人，並經本院以107 年度
    司繼字第1237、1643 號裁定選任由聲請人任之。聲請人任
    遺產管理人後，承辦事項：㈠撰寫公示催告函，對被繼承人
    遺產之公示催告等事宜，對債權人及受遺贈人為公示催告。
    ㈡收受被繼承人之債權人催繳單、訴訟文書、強制執行等公
    文書。今被繼承人名下不動產，業經臺灣臺中地方法院以11
    0年度司執助字第65號經第三人拍定，並待進行分配。茲因
    聲請人即將終結遺產管理人職務，爰依民法第1183條規定聲
    請法院酌定遺產管理人報酬，又聲請人就遺產管理已支出必
    要費用為聲請公示催告裁定聲請費用1,000元及本案裁定聲
    請費用1,000（經電話聯繫許律師，本件尚未繳費），應由
    被繼承人遺產中支付之，請准一併列入等語。
二、按遺產管理人，得請求報酬，其數額由親屬會議按其勞力及
    其與被繼承人之關係酌定之；依本法之規定應開親屬會議時
    ，由當事人、法定代理人或其他利害關係人召集之；親屬會
    議不能召開或召開有困難時，依法應經親屬會議處理之事項
    ，由有召集權人聲請法院處理之，民法第1183條、第1129條
    、第1132條第2 項前段分別定有明文。又就法院選任之遺產
    管理人報酬之酌定，應按遺產管理人與被繼承人之關係、管
    理事務之繁簡、及其他情形斟酌定之，此觀家事事件法第14
    1 條規定準用第153 條規定自明。且法院為前開報酬裁定時
    ，得調查遺產管理人所為遺產管理事務之繁簡及被繼承人之
    財產收益狀況，家事事件法第182 條亦定有明文。　　
三、查聲請人主張之事實，業據提出被繼承人除戶謄本、本院10
    7 年度司繼字第1237、1643 號民事裁定及確定證明書、家
    事聲請公示催告狀、本院108年度司家催字第7號裁定及通知
    、凱基商業銀行股份有限公司通知、本院公示催告聲請費收
    據、臺灣臺中地方法院民事執行處函、家事更正狀等件為證
    。復經本院職權調取本院107 年度司繼字第1237、1643 號
    及108 年度司家催第7號卷證查核無訛。
四、本院依聲請人所述管理被繼承人郭金益遺產之過程，及其所
    提出之前揭處理資料，審酌聲請人自就任遺產管理人後，其
    所進行之職務內容，認聲請人處理本件遺產管理事務之程度
    尚屬單純程度，復衡酌聲請人撰狀之份數、耗費之勞力心力
    程度應非甚鉅，及聲請人擔任遺產管理人具有公益性質，對
    照擔任公益法律扶助律師職務性質，每件依法律扶助酬金計
    付標準表，家事非訟程序15,000元至20,000元、撰擬法律文
    件乙件2,000 元至5,000 元等一切情狀，爰酌定本件核予遺
    產管理人之報酬係35,000元。從而，本件聲請人得請求代為
    管理被繼承人郭金益遺產之管理報酬及墊付費用合計為36,0
    00元【計算式：35,000元＋1,000 元（108 年度司家催字第7
    號之聲請費）】。
五、如不服本裁定，須於裁定送達後10日內，向本院提出抗告狀
    ，並繳納抗告費新臺幣1,000 元。
中　　華　　民　　國　　111 　年　　3　　月　　7　　日

                  家事庭司法事務官
　　　　　　　　　　　　唐淑嫻